【裁判字號】    97,訴,2200
【裁判日期】    970620
【裁判案由】    毒品危害防制條例
【裁判全文】
臺灣板橋地方法院刑事判決              97年度訴字第2200號
公  訴  人  臺灣板橋地方法院檢察署檢察官
被      告  甲○○
                    樓
上列被告因違反毒品危害防制條例案件，經檢察官提起公訴（97
年度毒偵字第3256號），被告於準備程序進行中就被訴事實為有
罪之陳述，本院告知被告簡式審判程序之旨，並聽取當事人之意
見後，合議庭裁定由受命法官獨任進行簡式審判程序，本院判決
如下：
    主  文
甲○○施用第一級毒品，累犯，處有期徒刑壹年；又施用第二級
毒品，累犯，處有期徒刑陸月。應執行有期徒刑壹年肆月。
    事實及理由
一、犯罪事實：
(一)甲○○前因施用毒品案件，經本院於民國89年2 月2 日以89
    年度毒聲字第1019號裁定送觀察、勒戒後，認無繼續施用毒
    品傾向，由臺灣板橋地方法院檢察署檢察官於89年2 月22日
    以89年度毒偵字第1542號為不起訴處分確定；復因施用毒品
    案件，經本院以90年度毒聲字第1458號裁定送觀察、勒戒後
    ，認有繼續施用毒品傾向，再經本院於90年6 月20日以90年
    度毒聲字第2611號裁定送戒治處所施以強制戒治1 年，嗣因
    戒治成效經評估為合格，再經本院於90年11月21日以90年度
    毒聲字第4407號裁定停止戒治付保護管束，而於90年12月26
    日因停止戒治出所，惟於保護管束期間內再施用毒品而違反
    保護管束應遵守事項情節重大，經本院以91年度毒聲字第18
    68號裁定撤銷停止戒治，並令入戒治處所施以強制戒治，嗣
    於92年6 月29日強制戒治期滿出所；其施用毒品犯行，並經
    本院以90年度板簡字第1328號簡易判決判處有期徒刑6 月確
    定。其前於保護管束期間內再施用毒品之犯行，另經本院以
    92年度易緝字第23號判決判處有期徒刑6 月確定，前開二罪
    接續執行，於93年6 月13日縮短刑期執行完畢；另因施用毒
    品案件，經本院以94年度易字第468 號判決判處有期徒刑9
    月確定，於96年3 月31日縮短刑期執行完畢（於本案均構成
    累犯）；再因施用毒品案件，經本院以95年度訴字第3396號
    判決應執行有期徒刑1 年2 月，嗣經提起上訴，經臺灣高等
    法院駁回上訴確定；又因施用毒品案件，經本院以96年度訴
    字第1776號、第4690號判決分別判處應執行有期徒刑7 月、
    1 年4 月。
(二)詎甲○○仍不知悔改，明知海洛因、甲基安非他命分別為毒
    品危害防制條例第2 條第2 項第1 款、第2 款所規定之第一
    級、第二級毒品，依法不得施用、持有，竟於上開強制戒治
    執行完畢後5 年內，基於施用第一級毒品及第二級毒品之犯
    意，於97年1 月25日某時，在臺北縣中和市○○路○ 段112
    巷4 之3 號4 樓住處，分別以將第一級毒品海洛因摻水注入
    注射針筒施打於手臂，及將第二級毒品甲基安非他命置於玻
    璃球用火燒烤吸聞所生煙霧之方式，施用第一級毒品海洛因
    及第二級毒品甲基安非他命各乙次。嗣於97年1 月27日因另
    案遭通緝為臺北縣政府警察局中和分局警員緝獲，甲○○於
    犯罪未被有偵查權之公務員或機關發覺前，即向前開警員表
    明前開施用第一級毒品及第二級毒品之犯行而自首，且坦承
    犯行進而接受裁判，經警採集尿液檢體送驗後，呈嗎啡及甲
    基安非他命陽性反應，始獲悉上情。
(三)案經臺北縣政府警察局中和分局報告臺灣板橋地方法院檢察
    署檢察官偵查起訴，經合議庭裁定以簡式審判程序審理。
二、證據：
(一)被告甲○○於警詢及本院審理時之自白。
(二)臺北縣政府警察局中和分局毒品案犯罪嫌疑人姓名及代碼對
    照表乙紙。
(三)臺灣檢驗科技股份有限公司97年2 月18日CH/2008/11107 號
    濫用藥物檢驗報告乙紙。
三、按海洛因及甲基安非他命分別係毒品危害防制條例第2 條第
    2 項第1 款、第2 款所明定之第一級及第二級毒品，不得非
    法持有、施用。查被告甲○○前因施用毒品案件，經本院於
    89 年2月2 日以89年度毒聲字第1019號裁定送觀察、勒戒後
    ，認無繼續施用毒品傾向，由臺灣板橋地方法院檢察署檢察
    官於89年2 月22日以89年度毒偵字第1542號為不起訴處分確
    定；復因施用毒品案件，經本院以90年度毒聲字第1458號裁
    定送觀察、勒戒後，認有繼續施用毒品傾向，再經本院於90
    年6 月20日以90年度毒聲字第2611號裁定送戒治處所施以強
    制戒治1 年，嗣因戒治成效經評估為合格，再經本院於90年
    11月21日以90年度毒聲字第4407號裁定停止戒治付保護管束
    ，而於90年12月26日因停止戒治出所，惟於保護管束期間內
    再施用毒品而違反保護管束應遵守事項情節重大，經本院以
    91年度毒聲字第1868號裁定撤銷停止戒治，並令入戒治處所
    施以強制戒治，嗣於92年6 月29日強制戒治期滿出所乙節，
    有臺灣高等法院被告前案紀錄表1 份附卷可按，故而被告於
    強制戒治執行完畢釋放後5 年內再度施用第一級、第二級毒
    品之行為，依毒品危害防制條例第23條第2 項規定，係犯毒
    品危害防制條例第10條第1 項之施用第一級毒品罪及同條例
    第10條第2 項之施用第二級毒品罪。又被告施用第一級及第
    二級毒品前、後之持有第一級及第二級毒品犯行，為其施用
    之高度行為所吸收，均不另論罪。又被告所犯施用第一級毒
    品、第二級毒品犯行間，犯意各別、罪名有異，應予分論併
    罰。又被告有事實及理由欄一（一）所載之犯罪執行完畢紀
    錄，此有前開臺灣高等法院被告前案紀錄表在卷可稽，其於
    有期徒刑執行完畢後5 年內，故意再犯本件有期徒刑以上之
    罪，均為累犯，應俱依刑法第47條第1 項規定加重其刑。被
    告於犯罪未被有偵查權之警察機關發覺前，即向臺北縣政府
    警察局中和分局警員表明施用第一級及第二級毒品犯行而自
    首，並進而接受裁判乙節，業據證人即臺北縣政府警察局中
    和分局警員林榮南到庭具結證述明確（詳本院97年6 月11日
    審判筆錄第2-5 頁），爰依刑法第62條前段規定減輕其刑，
    並依法先加後減之。爰審酌被告曾經觀察、勒戒、強制戒治
    後，應知所惕勵，當知悉施用毒品之危害及其違法性，且已
    有施用毒品前科，詎其仍因自制力薄弱，並漠視法令禁制，
    而再犯本案，顯不知悛悔，應嚴予非難，兼衡被告於犯後即
    能坦承犯行，而其施用毒品行為於本質上係屬自我戕害行為
    ，反社會性之程度應屬較低等一切情狀，分別量處如主文所
    示之刑，並依刑法第51條第5 款之規定，定其應執行之刑，
    以資懲儆。
四、應依刑事訴訟法第299 條第1 項前段、第273 條之1 第1 項
    、第310 條之2 、第454 條第1 項，毒品危害防制條例第10
    條第1 項、第2 項，刑法第11條前段、第47條第1 項、第62
    條前段、第51條第5 款，判決如主文。
本案經檢察官吳宗光到庭執行職務。
中    華    民    國    97    年    6     月    20    日
                  刑事第十七庭  法  官  鄭燕璘
以上正本證明與原本無異。
如不服本判決，應於判決送達後10日內，向本院提出上訴書狀敘
明上訴理由（應附繕本），上訴於臺灣高等法院。
中    華    民    國    97    年    6     月    20    日
                                書記官  陳筱惠
附錄本案論罪科刑法條全文：
毒品危害防制條例第10條：
施用第一級毒品者，處6 月以上5 年以下有期徒刑。
施用第二級毒品者，處3 年以下有期徒刑。


司法院資訊處製作；財團法人民間司法改革基金會備份。
